Minutes et répertoires du notaire Gabriel LEFEBVRE, 8 mai 1726 - 14 juillet 1732 (étude V)
Archives nationales
Minutes et répertoires du notaire Gabriel LEFEBVRE (étude V)
8 mai 1726 - 14 juillet 1732
MC/ET/V/339 - MC/ET/V/367, MC/RE/V/5
Etude V; Lefebvre, Gabriel
Archives nationales de France
Minutes et répertoires: la loi 2008-696 du 15 juillet 2008 relative aux archives a fixé à 75 ans à compter de la date de l'acte, ou à 25 ans à compter de la date du décès de l'intéressé si ce délai est plus bref, le délai de communication des minutes et répertoires des notaires; ce délai est porté à 100 ans à compter de la date de l'acte si le document se rapporte à un mineur (code du Patrimoine, articles L213-2, 4e d et 5e).
Autres documents de l'étude (dossiers de clients, comptabilité...): s'agissant d'archives privées, ces documents sont communicables selon les modalités fixées par le déposant ou le donateur.
Certains documents ne sont pas accessibles en raison de leur mauvais état de conservation.
Versement
Accès aux instruments de recherche de tous les notaires de l’étude V
Archives de l'étude V
- Minutes de Gabriel LEFEBVRE, 1723 - 14 juillet 1732; MC/ET/V/339 - MC/ET/V/367
  - Minutes. 1726, 8 mai - 1726, juillet, 8 mai 1726 - juillet 1726; MC/ET/V/339
    Informations complémentaires:
    Informations concernant le classement:
    Le niveau inférieur de description, quand il existe, correspond aux minutes d'actes. Toutes les minutes ne sont pas forcément décrites une à une. Les descriptions de ces minutes sont plus ou moins détaillées.
    - Simonin (Jean-Baptiste), marchand orfèvre, rue de la Verrerie § Désistement. 2 actes, 10 mai 1725; MC/ET/V/339
      Origine de l'information:
      Artisans XVIIIe siècle, par M. Rambaud et C. Grodecki, 1956-1977 ( fichier papier entièrement dématérialisé; voir contexte dans le Plan d’orientation général - Notaires de Paris, guides thématiques du Minutier).
      Date de révision: 2011-2012
      Date de création de la notice: 2010
      renonciation; Simonin, Jean-Baptiste
    - Millard (Toussaint), menuisier, Saint-Germain-en-Laye § Transaction, 25 mai 1725; MC/ET/V/339
      accord; Millard, Toussaint
    - LIEGEOIS (Jean Joseph) Joaillier; Rue des Boucheries § Vente .., 19 juin 1725; MC/ET/V/339
      acte de vente; Liegeois, Jean Joseph
    - BALTHAZAR Horloger Paris Pendule par .. § Inventaire après décès de Marguerite Hebert, 3 juillet 1725; MC/ET/V/339
      inventaire
    - LECOQ (Pierre) Maître menuisier Moret § Certificat déposé .., 11 juillet 1725; MC/ET/V/339
      Lecoq, Pierre
    - Inventaire après décès de Mathieu Malherbe, dit Desportes, dressé à son domicile dans une maison ayant pour enseigne Les Rats, sise rue des Cinq-Diamants, à la requête de Jeanne Cautrais, sa veuve, en son nom et comme tutrice de leurs enfants mineurs: Charles, cinq ans, Antoine, trois ans et demi, Alexis, fille de deux ans et demi; en présence de Philippe Clément, bourgeois de Paris, subrogé tuteur desdits mineurs. 7 feuillets., 18 mai 1726; MC/ET/V/339
      Appartement: au 3e étage, cuisine, une grande chambre. - Mobilier: ameublement modeste, 2 tableaux (Gibier et portrait de femme), sont prisés 100 sols dans un lot. - Argenterie: elle est prisée 86 livres. - Habits: ceux du défunt sont prisés 30 livres, ceux de la veuve 50 livres. - Deniers comptants: 60 livres 2 sols 6 deniers.
      - Outils professionnels: ils ont été retenus par le sieur Reynard, directeur de la Monnaie.
      - Dettes actives: 633 livres dues par le directeur de la Monnaie pour les travaux faits par le défunt jusqu'au 16 avril 1726.
      Documents du Minutier central concernant l'histoire de l'art (1700-1750), par Mireille Rambaud, tome II [études I à X, soit 2357 actes], Paris, Archives nationales, 1971, p. 426 (instrument de recherche imprimé dématérialisé, certaines notices sont plus détaillées dans la version intégrale accessible en ligne par la rubrique 'Autres instruments de recherche', voir contexte dans le Plan d’orientation général - Notaires de Paris, guides thématiques du Minutier).
      Date de révision: 2011
      Date de création de la notice: 2009
      Documents du Minutier central concernant l'histoire de l'art (1700-1750), par M. Rambaud, tome II, Paris, Archives nationales, 1971, CVI-1298 p.
    - LELONG (Jacques) Maître fondeur du Roi et de la ville Paris § Témoin à un mariage .., 23 mai 1726; MC/ET/V/339
      contrat de mariage; Lelong, Jacques
    - Concession par Félix Esnault, curé de Saint-Jean-en-Grève, et les marguilliers, en exécution de la délibération faite au bureau de l'oeuvre le 11 mars 1726, à Étienne Denis, maître vitrier, et Françoise Girard sa femme, demeurant rue de la Verrerie; de la jouissance leur vie durant, d'un banc dans la nef de l'église 'pour les bons services et peines extraordinaires que ledit Denis a rendu à ladite fabrique par les ouvrages de son mestier' à la charge seulement de 40 sols de redevance annuelle., 4 juin 1726; MC/ET/V/339
      Documents du Minutier central concernant l'histoire de l'art (1700-1750), par Mireille Rambaud, tome II [études I à X, soit 2357 actes], Paris, Archives nationales, 1971, p. 685 (instrument de recherche imprimé dématérialisé, certaines notices sont plus détaillées dans la version intégrale accessible en ligne par la rubrique 'Autres instruments de recherche', voir contexte dans le Plan d’orientation général - Notaires de Paris, guides thématiques du Minutier).
  - Minutes. 1726, août - 1726, septembre, août 1726 - septembre 1726; MC/ET/V/340
    - Rabaudin (Guillaume), maître menuisier, rue du Coq § Reconnaissance, 11 août 1726; MC/ET/V/340
      reconnaissance; Rabaudin, Guillaume
    - Fageot (sieur) maître coutelier, rue Saint André des Arts § Vente, 12 août 1726; MC/ET/V/340
      acte de vente
    - Ledoux (Georges) maître doreur rue de la Tissanderie § Transport de rente, 13 août 1726; MC/ET/V/340
      transport de droits; Ledoux, Georges
    - Ledoux (Guillaume) maître doreur rue Simon Lefranc § Transport de rente, 13 août 1726; MC/ET/V/340
      transport de droits; Ledoux, Guillaume
    - Coulant (Nicolas) maître fondeur rue Guérin Boisseau § Mariage de la fille de ..; Consentement, 16 août 1726 - 30 septembre 1726; MC/ET/V/340
      contrat de mariage; Coulant, Nicolas
    - Bauquesne (Claude), marchand orfèvre, à Mecielx § Procuration, 5 septembre 1726; MC/ET/V/340
      procuration; Bauquesne, Claude
    - Leloy (Michel) maître potier d'étain rue Bordette § Bail à la veuve de .., 5 septembre 1726; MC/ET/V/340
      bail; Leloy, Michel
  - Minutes. 1726, octobre - 1726, décembre, octobre 1726 - décembre 1726; MC/ET/V/341
    - Reusse (Pierre), maître menuisier, rue de Cléry § Apprentissage, 20 octobre 1726; MC/ET/V/341
      contrat d'apprentissage; Reusse, Pierre
    - Menuisier (apprentissage) § Christophe Jaroux, cordonnier, met son petit fils Pierre Dupares, pour 6 ans chez Pierre Reusse, maître menuisier. Nourri, logé, son grand père le blanchira, 25 livres payés par prêtre curé de Saint-Jean-en-Grève, Félix Esnault, des sommes provenant des fondations pour l'établissement des enfants pauvres., 20 octobre 1726; MC/ET/V/341
      contrat d'apprentissage; Jaroux, Christophe; Dupares, Pierre; Reusse, Pierre; Esnault, Félix
    - Giboux (Rémi), marchand orfèvre joaillier, pont Saint-Michel § Bail à .., 22 octobre 1726; MC/ET/V/341
      bail; Giboux, Rémi
    - Boissière (Jacques) maître coutelier § présent au mariage, 28 octobre 1726; MC/ET/V/341
      contrat de mariage; Boissière, Jacques
    - Beausens (Jean Louis) doreur rue du Mouton § Mariage de la fille de .., 8 novembre 1726; MC/ET/V/341
      contrat de mariage; Beausens, Jean Louis
    - Jacques (Antoine) marchand évantailliste rue Bourg l'Abbé § Extrait déposé, 11 décembre 1726; MC/ET/V/341
      Jacques, Antoine
    - Benoist (Claude) doreuse faisant profession de dorer à l'or moulu et de brunir en or et argent place Dauphine § Alloué., 12 décembre 1726; MC/ET/V/341
      Benoist, Claude
    - doreuse (allouée) § Messire Felix Esnault, curé de Saint Jean Grève, pour executer la fondation pour apprendre métier aux pauvres filles, met Geneviève Catherine Poitevin, fille de Guillaume Poitevin, vivant employé dans les fermes du Roi chez Claude Benoîst, faisant profession de dorer et Brunir. Nourrie, logée, blanchie. Moyennant 150 l., payés par le curé., 12 décembre 1726; MC/ET/V/341
  - Minutes. 1727, janvier - 1727, mars, janvier 1727 - mars 1727; MC/ET/V/342
    - Constitution par le curé et les marguilliers de Saint-Jean-en-Grève, de 150 livres 9 sols 9 deniers de rente perpétuelle au profit de François Leprince, maître marbrier, demeurant rue Poissonnière; cette constitution faite pour s'acquitter envers lui de la somme de 3.129 livres 15 sols qui lui restaient dues sur 4.173 livres, prix des travaux exécutés par lui dans leur église, suivant la délibération du 6 novembre 1725., 10 janvier 1727 - 18 mars 1745; MC/ET/V/342
      Pièce jointe: 1727, 9 janvier. Extrait de la délibération des curé et marguilliers de Saint-Jean-en-Grève, aux termes de laquelle la compagnie, considérant les dépenses extraordinaires auxquelles elle doit faire face pour payer les travaux qui ont été faits dans l'église, décide, avec l'accord de François Leprince, sculpteur, de convertir en rente le solde du prix de ses travaux, jusqu'à ce qu'elle puisse la racheter.
      À la suite du contrat de constitution: 1745, 18 mars. Quittance de rachat de la rente.
    - Inventaire après décès de Marie Eustache, marchande de poisson, veuve de Michel Bénard, juré, porteur de grains, dressé à son domicile, rue de la Mortellerie, à la requête de Marie-Jeanne Pineau, comme procuratrice de son mari, Michel Bénard, sculpteur du roi, de Pierre Bénard, marchand de peaux, demeurant rue de Charenton, de Martin Bénard, compagnon sculpteur, demeurant rue de la Mortellerie, en présence de Claude Fausset, avocat au parlement, appelé à cause de l'absence de Mathieu Bénard; lesdits Michel, Pierre, Martin et Mathieu Bénard fils et héritiers de la défunte., 26 mars 1727; MC/ET/V/342
      A noter la mention de la déclaration faite par la femme de Michel Bénard, selon laquelle son mari avait remis à la défunte un billet de 400 livres (somme qui lui était due pour ouvrages de sculpture), signé par le duc d'Antin, en garantie de deux années d'arrérages d'une rente de 100 livres due par les époux à la défunte. Pièce jointe: 1727, 24 mars. Procuration de Michel Bénard à sa femme, lui donnant pouvoir d'assister à l'inventaire après décès de sa mère.
      Documents du Minutier central concernant l'histoire de l'art (1700-1750), par Mireille Rambaud, tome II [études I à X, soit 2357 actes], Paris, Archives nationales, 1971, p. 407 (instrument de recherche imprimé dématérialisé, certaines notices sont plus détaillées dans la version intégrale accessible en ligne par la rubrique 'Autres instruments de recherche', voir contexte dans le Plan d’orientation général - Notaires de Paris, guides thématiques du Minutier).
    - Lheritier (François) entrepreneur des bâtiments rue Saint Jacques § Marché et convention, 29 mars 1727; MC/ET/V/342
      marché; Lheritier, François
  - Minutes. 1727, avril - 1727, juin, avril 1727 - juin 1727; MC/ET/V/343
    - Renonciation par Michel et Martin Bénard à la succession de leur mère., 21 avril 1727; MC/ET/V/343
    - Hudié (Jean) maître sculpteur rue de Merlay § Notoriété, 26 avril 1727; MC/ET/V/343
      Hudié, Jean
    - Massy (Jean) maître doreur rue de Seine § Attermoyement, 29 avril 1727; MC/ET/V/343
      Massy, Jean
    - Zacarie (Etienne) horloger rue Bourg Thibour § Rénonciation de la veuve de..., 5 mai 1727; MC/ET/V/343
      Zacarie, Etienne
    - Mercier (Pierre), maître peintre, rue Bourg Thibour § Mariage de -; Notoriété de, 5 mai 1727; MC/ET/V/343
      contrat de mariage; Mercier, Pierre
    - Thouvenin (Roch) maître graveur rue du Monceau § Mariage de la fille de .., 13 mai 1727; MC/ET/V/343
      contrat de mariage; Thouvenin, Roch
  - Minutes. 1727, juillet - 1727, septembre, juillet 1727 - septembre 1727; MC/ET/V/344
    - Violette (Jean) marchand évantailliste Enclos du Temple § Alloué, 8 juillet 1727; MC/ET/V/344
      Violette, Jean
    - évantailliste (allouée) § Messire Félix Esnault, curé de la paroisse Saint Jean en grève, met l'orpheline Claude Margueritte de Bailly, mineure, pour 4 ans chez Jean Violette, marchand évantailliste. Apprendra son métier et peinture; nourrie, logée, blanchie. Esnault à payé 150 l. (fondation des pauvres enfants), 8 juillet 1727; MC/ET/V/344
    - Ladoué (Jean Jacques) maître menuisier rue du Paradis § bail à .., 17 juillet 1727; MC/ET/V/344
      bail; Ladoué, Jean Jacques
    - Namur (Etienne) maître serrurier à Reims § Transport de droits, 18 juillet 1727; MC/ET/V/344
      transport de droits; Namur, Etienne
    - Namur (Jean) Vivant maître serrurier à Paris § Transport de droits, 18 juillet 1727; MC/ET/V/344
      transport de droits; Namur, Jean
    - Tertre (Vincent) marchand fayancier rue de la Tissanderie § Mariage de .., 28 juillet 1727; MC/ET/V/344
      contrat de mariage; Tertre, Vincent
    - Monselet (Joseph Guillaume) maître tapissier rue Michel Lecomte § Transport de bail, 18 août 1727; MC/ET/V/344
      bail; Monselet, Joseph Guillaume
    - Fournet (Jean-Baptiste), maître peintre, grande rue de Charonne § Mariage de .., 16 septembre 1727; MC/ET/V/344
      contrat de mariage; Fournet, Jean-Baptiste
    - Dardet (Gabriel), marchand orfèvre, place de Grève § Quittance, 25 septembre 1727; MC/ET/V/344
      quittance; Dardet, Gabriel
  - Minutes. 1727, octobre - 1727, décembre, octobre 1727 - décembre 1727; MC/ET/V/345
    - Felisey (Jean) menuisier ébéniste rue Saint Nicaise § Attermoyement, 29 avril 1727; MC/ET/V/345
      Felisey, Jean
    - Binon (Joseph Gaspard), orfèvre, rue Saint-Louis § Bail, 3 octobre 1727; MC/ET/V/345
      bail; Binon, Joseph Gaspard
    - Inventaire après décès de Charlotte Jolly, femme de Jacques Boudifart, sieur de Belleville, dressé à son domicile, rue Saint-Honoré, paroisse Saint-Roch, à la requête de son mari, et de ses neveux Charles et François Paupinet., 7 octobre 1727; MC/ET/V/345
      Les tableaux sont estimés par Pierre Testart, demeurant rue Neuve-des-Petits-Champs, et Nicolas-François Picard, demeurant rue Planche-Mibray, peintres de l'académie de Saint-Luc.
      - 31 tableaux peints sur toile ou sur bois, prisés entre 3 et 90 livres: sujets religieux, 5; mythologie, 1; sujets historiques, 2 (L'Embrasement de Troie et une Bataille); genre, 6; allégorie, 7; paysages, 7; nature morte, 1 (Viande de boucherie); sujet littéraire, 1 (Angélique et Médor); 1 Tête.
      Documents du Minutier central concernant l'histoire de l'art (1700-1750), par Mireille Rambaud, tome II [études I à X, soit 2357 actes], Paris, Archives nationales, 1971, p. 853 (instrument de recherche imprimé dématérialisé, certaines notices sont plus détaillées dans la version intégrale accessible en ligne par la rubrique 'Autres instruments de recherche', voir contexte dans le Plan d’orientation général - Notaires de Paris, guides thématiques du Minutier).
    - Cochois (Sieur) marchand éventailliste rue Bourg l'abbé § Mariage, 21 novembre 1727; MC/ET/V/345
      contrat de mariage; Cochois, M.
    - Dodin (Pierre) feu maître tapissier rue du Martroy § Apprentissage, 26 novembre 1727; MC/ET/V/345
      contrat d'apprentissage; Dodin, Pierre
    - Bellard (Louis), marchand orfèvre, rue de la Huchette § Vente, 30 décembre 1727; MC/ET/V/345
      acte de vente; Bellard, Louis
  - Minutes. 1728, janvier - 1728, février, janvier 1728 - février 1728; MC/ET/V/346
    - Billoré (Nicolas) maître menuisier grande rue du fg. Saint Antoine. § Compte et quittances, 16 janvier 1728; MC/ET/V/346
      quittance; Billoré, Nicolas
    - Thomain (Pierre) maître maçon; rue des Nonnaindières § Testament de la veuve de .., 27 janvier 1728; MC/ET/V/346
      testament; Thomain, Pierre
  - Minutes. 1728, mars - 1728, avril, mars 1728 - avril 1728; MC/ET/V/347
    - Tarlé (Jean) entrepreneur des bâtiments au Palais de Thuileries § Mariage de .., 1er mars 1728; MC/ET/V/347
      contrat de mariage; Tarlé, Jean
  - Minutes. 1728, mai - 1728, juin, mai 1728 - juin 1728; MC/ET/V/348
    Attention: acte(s) coté(s) en Réserve
    - Délibération des marguilliers de Saint Jean en Grève. Mention de DUbois, architecte entrepreneur des bâtiments., 24 mai 1728; MC/ET/V/348
      Dubois, M.
    - Don mutuel concernant Nicolas Thierry, maître peintre, rue du Grand Chantier., 26 mai 1728; MC/ET/V/348
      donation; Thierry, Nicolas
    - Obligation concernant Jean Lauvray, tapissier, rue Comtesse d'Artois., 30 mai 1728; MC/ET/V/348
      obligation; Lauvray, Jean
    - Société concernant Pierre Chenu, doreur, rue Charenton., 31 mai 1728; MC/ET/V/348
      Chenu, Pierre
    - Société concernant Louis Pollard, maître doreur, place de Grève., 31 mai 1728; MC/ET/V/348
      Pollard, Louis
    - Inventaire après décès de Nicolas Billoré, maître menuisier, ébéniste, rue des Tournelles. Parmi les témoins: Mathieu Lottin, maître serrurier, rue du Pas-de-la-Mule et Potet, horloger., 7 juin 1728; MC/ET/V/348
      inventaire; Billoré, Nicolas
    - Dépôt de pièces par Félix Esnault, curé de l'église de Saint-Jean-en-Grève et les marguilliers de l'oeuvre et fabrique., 10 juin 1728 - 25 avril 1731; MC/RS//210
      1727, 5 septembre. Sentence des présidents trésoriers de France au bureau des finances et grands voyers de la généralité de Paris, donnant acte auxdits curé et marguilliers de leurs soumissions de faire abattre, dans le courant du mois d'avril 1728, une maison sise à l'angle des rues de la Verrerie et du Bourg-Tibourg, appartenant à la fabrique.
      1728, 23 mars. Sentence des mêmes, ordonnant vu le péril, que la démolition soit faite dans le délai d'un mois à dater de ce jour.
      1728, 26 avril. Arrêt du parlement ordonnant que le sieur Dubois, expert, fera l'estimation de la valeur des matériaux de démolition de deux maisons contiguës, l'une sise à l'angle de la rue du Bourg-Tibourg et du vieux cimetière Saint-Jean, l'autre ayant vue et entrée sur le cimetière Saint-Jean, et du prix de leur reconstruction.
      - Plan des caves. - Plan du rez-de-chaussée. - Plan des quatre étages. - Élévation.
      1728, 26 avril. Devis des travaux de maçonnerie, charpenterie, gros fer, vitrerie, plomberie, peinture d'impression, pavé de grès, à faire pour la reconstruction d'une maison à l'angle des rues de la Verrerie et du Bourg-Tibourg, suivant les plans, profils et élévations qui ont été faits par le sieur Blondel, architecte.
      1728, 30 avril. Exploit signifié au sieur Dubois juré expert, par le sieur Henri Nezan, procureur au parlement, à la requête des curé et marguilliers de Saint-Jean-en-Grève, le sommant de faire la visite et estimation des travaux de démolition et de reconstruction de deux maisons contigües, sises l'une, rue du Bourg-Tibourg, à l'angle du cimetière Saint-Jean, l'autre, ayant vue et entrée sur ledit cimetière.
      1728, 4 mai. Procès-verbal de visite et estimation faits par Jean Dubois, architecte juré expert entrepreneur, reçu par le sieur Baudouin, greffier des bâtiments, aux termes duquel les matériaux de démolition sont estimés à 3.324 livres et les travaux de reconstruction à 49.200 livres.
      1728, 31 mai. Arrêt du parlement autorisant les curé et marguilliers à emprunter 45.000 livres qui seront employées à payer les travaux de reconstruction de deux maisons, l'une sise 'au commencement de la rue de la Verrerie, faisant le coin de la rue du Bourg-Tibourg et ayant vue et entrée sur le cimetière Saint-Jean, l'autre joignant immédiatement la première'.
      1738, 2 juin. Procès-verbal par Jean Mauger, huissier au parlement, de l'affichage de l'avis invitant les entrepreneurs de bâtiments des différents corps de métiers à se présenter au bureau de la fabrique, cloître Saint-Jean-en-Grève, les 3, 7 et 10 juin, de 3 à 6 heures de relevée, pour prendre connaissance des plans, élévations et devis, et recevoir les enchères au rabais. L'affiche a été apposée au Palais, aux portes de la juridiction de la maçonnerie et du bureau des finances, au Châtelet, aux portes de l'église Saint-Jean-en-Grève et du bureau de la fabrique.
      1728, 30 mai, 3 et 6 juin. Trois certificats de la publication du même avis au prône de la messe paroissiale par M. Mallois, vicaire de Saint-Jean-en-Grève.
      1728, 10 juin. Adjudications des travaux pour la reconstruction des deux maisons. (La maçonnerie est adjugée à Jean Fauvel, maître maçon entrepreneur).
      1728, 5 août. 1731, 25 avril. Quittances des entreprepreneurs ayant travaillé à la construction (François Adam, maître sculpteur et marbrier, demeurant rue des Fossés-Saint-Victor, a reçu 589 livres.
      Informations concernant le classement et la cotation du document:
      Acte coté en réserve.
      Documents du Minutier central concernant l'histoire de l'art (1700-1750), par Mireille Rambaud, tome II [études I à X, soit 2357 actes], Paris, Archives nationales, 1971, p. 726 (instrument de recherche imprimé dématérialisé, certaines notices sont plus détaillées dans la version intégrale accessible en ligne par la rubrique 'Autres instruments de recherche', voir contexte dans le Plan d’orientation général - Notaires de Paris, guides thématiques du Minutier).
      ou
      Catalogue de la Réserve du Minutier central.
      architecte; [Blondel, Jacques François (1705-1774)]; Verrerie (rue de la); dépôt de pièces
    - Marché aux termes duquel Jean Fauvel, demeurant rue Saint-Antoine, s'engage envers les curé et marguilliers de Saint-Jean-en-Grève, à faire la maçonnerie des deux maisons suivant les dessins du sieur Blondel, architecte juré expert des bâtiments, et à terminer les travaux dans six mois, moyennant les prix convenus (entre 5 et 48 livres 5 sols la toise); les payements seront échelonnés au fur et à mesure de l'avancement des travaux, jusqu'à concurrence des trois quarts de leur prix, le dernier quart devant être payé après leur réception., 19 juin 1728; MC/ET/V/348
      Pièces jointes:
      - Devis des travaux.
      - Plans des caves, du rez-de-chaussée et des quatre étages.
      - Élévation de la façade du côté de la rue de la Verrerie (ces dessins sont les doubles de ceux qui font partie de pièces déposées le 10 juin 1728).
      Étages: trois et une mansarde. - Trois boutiques. - Matériaux: pierres et moellons.
      Documents du Minutier central concernant l'histoire de l'art (1700-1750), par Mireille Rambaud, tome II [études I à X, soit 2357 actes], Paris, Archives nationales, 1971, p. 728 (instrument de recherche imprimé dématérialisé, certaines notices sont plus détaillées dans la version intégrale accessible en ligne par la rubrique 'Autres instruments de recherche', voir contexte dans le Plan d’orientation général - Notaires de Paris, guides thématiques du Minutier).
    - Devis et marché de charpenterie concernant Jacques Boury, maître charpentier, rue Meslay. Devis joint.- - Devis et marché de couverture (la veuve de Martin Amiard, me couvreur, rue Jean Pain-Mollet). Devis joint.- - Devis et marché de serrurerie (Jean-Baptiste Marlet, me serrurier, rue des Coquilles). Devis joint.- - Devis et marché de menuiserie (François Allouard, me menuisier, rue Neuve-Saint-Pierre au Marais). Devis joint et deux planches: élévation et profil de porte, élévation et profil de croisée et volet intérieur., 19 juin 1728; MC/ET/V/348